{"present": {"1 Singular": {"Affirmative": "aistr\u00edm", "Question": "an aistr\u00edm?", "Negative": "n\u00ed aistr\u00edm"}, "2 Singular": {"Affirmative": "aistr\u00edonn t\u00fa", "Question": "an aistr\u00edonn t\u00fa?", "Negative": "n\u00ed aistr\u00edonn t\u00fa"}, "3 Singular": {"Male": {"Affirmative": "aistr\u00edonn s\u00e9", "Question": "an aistr\u00edonn s\u00e9?", "Negative": "n\u00ed aistr\u00edonn s\u00e9"}, "Female": {"Affirmative": "aistr\u00edonn s\u00ed", "Question": "an aistr\u00edonn s\u00ed?", "Negative": "n\u00ed aistr\u00edonn s\u00ed"}}, "1 Plural": {"Compressed": {"Affirmative": "aistr\u00edmid", "Question": "an aistr\u00edmid?", "Negative": "n\u00ed aistr\u00edmid"}, "Extended": {"Affirmative": "aistr\u00edonn muid", "Question": "an aistr\u00edonn muid?", "Negative": "n\u00ed aistr\u00edonn muid"}}, "2 Plural": {"Affirmative": "aistr\u00edonn sibh", "Question": "an aistr\u00edonn sibh?", "Negative": "n\u00ed aistr\u00edonn sibh"}, "3 Plural": {"Affirmative": "aistr\u00edonn siad", "Question": "an aistr\u00edonn siad?", "Negative": "n\u00ed aistr\u00edonn siad"}, "Passive": {"Affirmative": "aistr\u00edtear", "Question": "an aistr\u00edtear?", "Negative": "n\u00ed aistr\u00edtear"}}, "future": {"1 Singular": {"Affirmative": "aistreoidh m\u00e9", "Question": "an aistreoidh m\u00e9?", "Negative": "n\u00ed aistreoidh m\u00e9"}, "2 Singular": {"Affirmative": "aistreoidh t\u00fa", "Question": "an aistreoidh t\u00fa?", "Negative": "n\u00ed aistreoidh t\u00fa"}, "3 Singular": {"Male": {"Affirmative": "aistreoidh s\u00e9", "Question": "an aistreoidh s\u00e9?", "Negative": "n\u00ed aistreoidh s\u00e9"}, "Female": {"Affirmative": "aistreoidh s\u00ed", "Question": "an aistreoidh s\u00ed?", "Negative": "n\u00ed aistreoidh s\u00ed"}}, "1 Plural": {"Compressed": {"Affirmative": "aistreoimid", "Question": "an aistreoimid?", "Negative": "n\u00ed aistreoimid"}, "Extended": {"Affirmative": "aistreoidh muid", "Question": "an aistreoidh muid?", "Negative": "n\u00ed aistreoidh muid"}}, "2 Plural": {"Affirmative": "aistreoidh sibh", "Question": "an aistreoidh sibh?", "Negative": "n\u00ed aistreoidh sibh"}, "3 Plural": {"Affirmative": "aistreoidh siad", "Question": "an aistreoidh siad?", "Negative": "n\u00ed aistreoidh siad"}, "Passive": {"Affirmative": "aistreofar", "Question": "an aistreofar?", "Negative": "n\u00ed aistreofar"}}, "past": {"1 Singular": {"Affirmative": "d'aistrigh m\u00e9", "Question": "ar aistrigh m\u00e9?", "Negative": "n\u00edor aistrigh m\u00e9"}, "2 Singular": {"Affirmative": "d'aistrigh t\u00fa", "Question": "ar aistrigh t\u00fa?", "Negative": "n\u00edor aistrigh t\u00fa"}, "3 Singular": {"Male": {"Affirmative": "d'aistrigh s\u00e9", "Question": "ar aistrigh s\u00e9?", "Negative": "n\u00edor aistrigh s\u00e9"}, "Female": {"Affirmative": "d'aistrigh s\u00ed", "Question": "ar aistrigh s\u00ed?", "Negative": "n\u00edor aistrigh s\u00ed"}}, "1 Plural": {"Compressed": {"Affirmative": "d'aistr\u00edomar", "Question": "ar aistr\u00edomar?", "Negative": "n\u00edor aistr\u00edomar"}, "Extended": {"Affirmative": "d'aistrigh muid", "Question": "ar aistrigh muid?", "Negative": "n\u00edor aistrigh muid"}}, "2 Plural": {"Affirmative": "d'aistrigh sibh", "Question": "ar aistrigh sibh?", "Negative": "n\u00edor aistrigh sibh"}, "3 Plural": {"Compressed": {"Affirmative": "d'aistrigh siad", "Question": "ar aistrigh siad?", "Negative": "n\u00edor aistrigh siad"}, "Extended": {"Affirmative": "d'aistr\u00edodar", "Question": "ar aistr\u00edodar?", "Negative": "n\u00edor aistr\u00edodar"}}, "Passive": {"Affirmative": "aistr\u00edodh", "Question": "ar aistr\u00edodh?", "Negative": "n\u00edor aistr\u00edodh"}}, "condi": {"1 Singular": {"Affirmative": "d'aistreoinn", "Question": "an aistreoinn?", "Negative": "n\u00ed aistreoinn"}, "2 Singular": {"Affirmative": "d'aistreof\u00e1", "Question": "an aistreof\u00e1?", "Negative": "n\u00ed aistreof\u00e1"}, "3 Singular": {"Male": {"Affirmative": "d'aistreodh s\u00e9", "Question": "an aistreodh s\u00e9?", "Negative": "n\u00ed aistreodh s\u00e9"}, "Female": {"Affirmative": "d'aistreodh s\u00ed", "Question": "an aistreodh s\u00ed?", "Negative": "n\u00ed aistreodh s\u00ed"}}, "1 Plural": {"Compressed": {"Affirmative": "d'aistreoimis", "Question": "an aistreoimis?", "Negative": "n\u00ed aistreoimis"}, "Extended": {"Affirmative": "d'aistreodh muid", "Question": "an aistreodh muid?", "Negative": "n\u00ed aistreodh muid"}}, "2 Plural": {"Affirmative": "d'aistreodh sibh", "Question": "an aistreodh sibh?", "Negative": "n\u00ed aistreodh sibh"}, "3 Plural": {"Compressed": {"Affirmative": "d'aistreoid\u00eds", "Question": "an aistreoid\u00eds?", "Negative": "n\u00ed aistreoid\u00eds"}, "Extended": {"Affirmative": "d'aistreodh siad", "Question": "an aistreodh siad?", "Negative": "n\u00ed aistreodh siad"}}, "Passive": {"Affirmative": "d'aistreofa\u00ed", "Question": "an aistreofa\u00ed?", "Negative": "n\u00ed aistreofa\u00ed"}}, "imper": {"1 Singular": {"Affirmative": "aistr\u00edm!", "Negative": "n\u00e1 haistr\u00edm!"}, "2 Singular": {"Affirmative": "aistrigh!", "Negative": "n\u00e1 haistrigh!"}, "3 Singular": {"Male": {"Affirmative": "aistr\u00edodh s\u00e9!", "Negative": "n\u00e1 haistr\u00edodh s\u00e9!"}, "Female": {"Affirmative": "aistr\u00edodh s\u00ed!", "Negative": "n\u00e1 haistr\u00edodh s\u00ed!"}}, "1 Plural": {"Compressed": {"Affirmative": "aistr\u00edmis!", "Negative": "n\u00e1 haistr\u00edmis!"}, "Extended": {"Affirmative": "aistr\u00edodh muid!", "Negative": "n\u00e1 haistr\u00edodh muid!"}}, "2 Plural": {"Affirmative": "aistr\u00edg\u00ed!", "Negative": "n\u00e1 haistr\u00edg\u00ed!"}, "3 Plural": {"Compressed": {"Affirmative": "aistr\u00edd\u00eds!", "Negative": "n\u00e1 haistr\u00edd\u00eds!"}, "Extended": {"Affirmative": "aistr\u00edodh siad!", "Negative": "n\u00e1 haistr\u00edodh siad!"}}, "Passive": {"Affirmative": "aistr\u00edtear!", "Negative": "n\u00e1 haistr\u00edtear!"}}, "pastConti": {"1 Singular": {"Affirmative": "d'aistr\u00ednn", "Question": "an aistr\u00ednn?", "Negative": "n\u00ed aistr\u00ednn"}, "2 Singular": {"Affirmative": "d'aistr\u00edte\u00e1", "Question": "an aistr\u00edte\u00e1?", "Negative": "n\u00ed aistr\u00edte\u00e1"}, "3 Singular": {"Male": {"Affirmative": "d'aistr\u00edodh s\u00e9", "Question": "an aistr\u00edodh s\u00e9?", "Negative": "n\u00ed aistr\u00edodh s\u00e9"}, "Female": {"Affirmative": "d'aistr\u00edodh s\u00ed", "Question": "an aistr\u00edodh s\u00ed?", "Negative": "n\u00ed aistr\u00edodh s\u00ed"}}, "1 Plural": {"Compressed": {"Affirmative": "d'aistr\u00edmis", "Question": "an aistr\u00edmis?", "Negative": "n\u00ed aistr\u00edmis"}, "Extended": {"Affirmative": "d'aistr\u00edodh muid", "Question": "an aistr\u00edodh muid?", "Negative": "n\u00ed aistr\u00edodh muid"}}, "2 Plural": {"Affirmative": "d'aistr\u00edodh sibh", "Question": "an aistr\u00edodh sibh?", "Negative": "n\u00ed aistr\u00edodh sibh"}, "3 Plural": {"Compressed": {"Affirmative": "d'aistr\u00edd\u00eds", "Question": "an aistr\u00edd\u00eds?", "Negative": "n\u00ed aistr\u00edd\u00eds"}, "Extended": {"Affirmative": "d'aistr\u00edodh siad", "Question": "an aistr\u00edodh siad?", "Negative": "n\u00ed aistr\u00edodh siad"}}, "Passive": {"Affirmative": "d'aistr\u00edt\u00ed", "Question": "an aistr\u00edt\u00ed?", "Negative": "n\u00ed aistr\u00edt\u00ed"}}, "subj": {"1 Singular": {"Affirmative": "go n-aistr\u00ed m\u00e9", "Negative": "n\u00e1r aistr\u00ed m\u00e9"}, "2 Singular": {"Affirmative": "go n-aistr\u00ed t\u00fa", "Negative": "n\u00e1r aistr\u00ed t\u00fa"}, "3 Singular": {"Male": {"Affirmative": "go n-aistr\u00ed s\u00e9", "Negative": "n\u00e1r aistr\u00ed s\u00e9"}, "Female": {"Affirmative": "go n-aistr\u00ed s\u00ed", "Negative": "n\u00e1r aistr\u00ed s\u00ed"}}, "1 Plural": {"Compressed": {"Affirmative": "go n-aistr\u00edmid", "Negative": "n\u00e1r aistr\u00edmid"}, "Extended": {"Affirmative": "go n-aistr\u00ed muid", "Negative": "n\u00e1r aistr\u00ed muid"}}, "2 Plural": {"Affirmative": "go n-aistr\u00ed sibh", "Negative": "n\u00e1r aistr\u00ed sibh"}, "3 Plural": {"Affirmative": "go n-aistr\u00ed siad", "Negative": "n\u00e1r aistr\u00ed siad"}, "Passive": {"Affirmative": "go n-aistr\u00edtear", "Negative": "n\u00e1r aistr\u00edtear"}}, "verbal noun": "aistri\u00fa", "verbal adjective": "aistrithe"}